【裁判字號】    97,上,497
【裁判日期】    990209
【裁判案由】    損害賠償等
【裁判全文】
臺灣高等法院民事判決                   97年度上字第497號
上  訴  人  甲○○
訴訟代理人  吳啟孝律師
複 代 理人  范惇律師
上  訴  人  丁○○
訴訟代理人  張建鳴律師
被 上 訴人  綠恩生化科技股份有限公司
法定代理人  丙○○
訴訟代理人  簡維能律師
            陳美華律師
上列當事人間請求損害賠償等事件，上訴人對於中華民國97年4
月16日台灣台北地方法院95年度訴字第4536號第一審判決提起上
訴，本院於99年1月19日言詞辯論終結，判決如下：
    主  文
原判決關於命上訴人甲○○給付超過新台幣伍拾伍萬伍仟伍佰貳
拾伍元本息及命上訴人丁○○給付部分，暨該部分假執行之宣告
，並關於命上訴人負擔訴訟費用部分之裁判均廢棄。
上開廢棄部分，被上訴人在第一審之訴及其假執行之聲請均駁回
。
上訴人甲○○其餘上訴駁回。
第一審關於命上訴人負擔訴訟費用部分及第二審訴訟費用由上訴
人甲○○負擔十分之三，餘由被上訴人負擔。
    事實及理由
甲、程序方面：
一、被上訴人之法定代理人原為乙○○，嗣於本院審理中變更為
    丙○○，有被上訴人公司基本資料、公司變更登記表附卷可
    憑，並據其具狀聲明承受訴訟（本院卷(一)頁137-146）， 核
    與民事訴訟法第170條、第175條第1項、第176條之規定，並
    無不合，應予准許。
二、按不變更訴訟標的，而補充或更正事實上或法律上之陳述者
    ，非為訴之變更或追加。民事訴訟法第256 條定有明文。本
    件被上訴人於原審主張依民法第184條第1項、第541條， 請
    求上訴人甲○○返還所收之貨款新台幣（下同 ）723,315元
    ，並依民法第184條第1項、第185條、第544條請求上訴人連
    帶賠償低價販售產品所致被上訴人之損害110萬元（ 見原審
    判決頁3 ）。嗣於本院二審程序就侵權行為法律關係部分，
    主張除依民法第184條前段外，併依民法第184條第1 項後段
    之規定，而為選擇合併之請求（ 見本院卷(一)頁149反面、卷
    (三)頁138反面）， 核屬法律上陳述之補充，依上開說明，應
    予准許，先予敘明。
乙、實體方面：
一、被上訴人起訴主張：
（一）上訴人甲○○於93年2月17日至同年6月間受被上訴人僱用
      ，擔任業務協理，工作內容包括為被上訴人向台灣南部客
      戶收取貨款，被上訴人曾委託上訴人收取貨款共996,000
      元，然甲○○卻將已收取之貨款其中919,050 元侵吞入己
      。嗣因被上訴人未收到該等貨款，向客戶催討，經客戶表
      示已交付甲○○，始知上情。被上訴人請求甲○○返還，
      詎甲○○僅交付面額195,735 元之支票予被上訴人兌領，
      其餘貨款則拒不返還。爰依民法第184條第1項、 第541條
      之規定，請求甲○○給付被上訴人723,315 元及自起訴狀
      繕本送達翌日起至清償日止，按年息5%計算之利息。
（二）上訴人丁○○原亦任職於被上訴人，擔任執行副總經理，
      負責被上訴人之營運、銷售等業務，其與甲○○2 人明知
      被上訴人所生產銷售之「綠恩綠茶萃取錠」（即俗稱綠茶
      兒茶素之萃取物，下稱綠茶萃取錠），每盒100 錠裝之成
      本已超過800元，且出售予各藥局之定價為1,600元，竟共
      同意圖為自己或第三人不法之利益，並損害被上訴人之利
      益，由丁○○決定以每盒800元之價格出貨予甲○○， 甲
      ○○則以亞璇藥業有限公司（下稱亞璇公司）、瑞春藥業
      有限公司（下稱瑞春公司）、瑞達美健康事業有限公司（
      下稱瑞達美公司）名義，於原判決附表二所示之時間，向
      被上訴人購買綠茶萃取錠共2,061 盒，致被上訴人受有價
      差損害110萬元。爰依民法第184條第1項、 第185條第1項
      前段、民法第544條之規定， 請求上訴人甲○○、丁○○
      應連帶給付被上訴人110 萬元及自起訴狀繕本送達翌日起
      至清償日止，按年息5%計算之利息。
  （原審判決就上開部分為上訴人敗訴之判決，經上訴人提起上
    訴。至被上訴人逾此部分之請求，業經原審判決駁回，未據
    被上訴人上訴，非本院審理範圍，附此敘明。）
    並於本院聲明：駁回上訴。
二、上訴人甲○○及丁○○則均聲明：(一)原判決不利上訴人部分
    廢棄。(二)上開廢棄部分，被上訴人在第一審之訴及假執行之
    聲請均駁回。並分別抗辯如下：
  (一)上訴人甲○○部分：
    １、甲○○並未侵占貨款：
      (1)93年3月至4月間，甲○○經被上訴人會計部門交付南部
        藥局未收帳款之資料，為提升南部通路之業績，遂先行
        承受上開未收帳款之債務，並開立983,150元之支票一
        紙予被上訴人。而甲○○收取未收帳款期間，南部藥局
        有部分向被上訴人辦理退貨，亦有部分自行將所欠貨款
        以支票直接寄交被上訴人，最後透過南部經銷商所收取
        之南部藥局帳款總額共727,050元， 故甲○○雖曾自認
        收款金額為919,050元， 惟該金額與事實不符，爰依民
        事訴訟法第279條第3項之規定撤銷自認。
      (2)因向南部藥局收取未收帳款，須藉由南部經銷商代為催
        收及處理，尚須支付額外之走路工等費用，因此，被上
        訴人同意以等值之產品出貨予甲○○，甲○○則可從中
        收取產品50% 之利潤以作為補償。惟甲○○透過南部經
        銷商收取未收帳款期間，被上訴人未依約以等值之產品
        出貨予甲○○，作為支出額外費用之補償，故甲○○與
        被上訴人結算帳款時，乃將所收取之南部藥局帳款總額
        ，扣除被上訴人所允諾以等值產品之價值即產品50﹪之
        利潤作為補償後，將剩餘之款項計363,525元（727,050
        ÷2＝363,525），以票面金額分別為167,790元及195,7
        35元之支票2 紙交付被上訴人兌領，甲○○並無侵占貨
        款。又雙方間乃僱傭關係，非委任關係，則被上訴人本
        於民法第544條請求，亦無理由。
      (3)退步言，上開面額167,790 元之支票乃被上訴人交付訴
        外人三寶佛製藥廠有限公司（下稱三寶佛公司）作為支
        付代工製造「神氣寶」產品之外包裝等費用，該紙支票
        三寶佛公司迄未經提示兌領。而三寶佛公司於98年12月
        16日將上開對被上訴人之代工費用債權167,790 元讓與
        甲○○，甲○○自得據以與其對被上訴人之貨款交付債
        務主張抵銷。
    ２、被上訴人曾同意以每盒800元價格供貨予甲○○，甲○
        ○與丁○○並無共同侵權行為：
      (1)甲○○任職期間，係經丁○○同意以每盒800 元之價格
        出售綠茶萃取錠於亞璇等3 家公司，而丁○○當時乃被
        上訴人公司總經理，實際負責公司營運、銷售業務，依
        公司法第8 條及民法第553條第1項之規定，屬被上訴人
        公司之負責人，在執行職務範圍內有代表被上訴人決定
        處理事務之權限，倘因丁○○就委任事務處理不當而有
        損公司權益，亦屬丁○○應自行負責之債務不履行，尚
        難以侵權行為之法律關係請求甲○○賠償，更非屬故意
        以背於善良風俗之方法加損害於他人之行為。
      (2)被上訴人曾多次出售綠茶萃取錠之產品於亞璇、瑞春及
        瑞達美等三家經銷商，並由被上訴人之會計部門自行開
        立發票予上開三家經銷商，上開經銷商所支付之貨款支
        票，亦由被上訴人會計部門自行入帳，且會計部門每日
        所作之現金報表、出貨流量表，亦經由被上訴人總經理
        控管及審核，故被上訴人對於綠茶萃取錠以每盒800 元
        之價格出售於亞璇、瑞春、及瑞美達等三家公司應知之
        詳。
      (3)93年3 月初，乙○○與甲○○及丁○○曾就藥業市場之
        經營、以及公司產品之利潤空間及操作方式進行開會討
        論，會中協議：1.因北部及中部係由公司請業務員負責
        鋪貨（即寄賣）於藥局，且業務員可視績效領取鋪貨獎
        金、收款獎金及津貼補助，倘藥局無法順利將產品賣出
        ，可向公司辦理退貨；因此，公司為負擔業務獎金及津
        貼等支出，則將產品由800元提升至1,600元之批發價格
        鋪貨於藥局。2.南部因為提升業績、並拓展藥業市場，
        則由經銷商配合切貨。又因由經銷商切貨，公司則無需
        支付業務獎金及津貼等支出，因此公司以800 元之經銷
        價格出貨於經銷商，而經銷商亦可將產品以1,600 元價
        格出售，以賺取50%之利潤。故93年3月底，甲○○才依
        上開協議內容，以800元之價格陸續出貨。
  (二)上訴人丁○○部分：
    １、丁○○擔任被上訴人公司執行副總經理，負責公司之營
        運及銷售等業務，而綠茶萃取錠定價若干，事涉銷售，
        自為丁○○之職權範圍，則丁○○本諸其權限及專業，
        將系爭綠茶萃取錠以每盒800 元之售價出售，自非侵權
        或逾越權限之行為。
    ２、退步言，縱認丁○○無決定之權限，亦取得乙○○之同
        意變更價格。再退步言，縱認丁○○未得乙○○之同意
        ，惟被上訴人並非製造商，綠茶萃取錠係向上游廠商購
        買，再加以分裝、包裝出售，被上訴人對於倉庫之綠茶
        萃取錠，除庫存外，並無預定計畫，對被上訴人並無預
        期利益可言，不符合民法第216條所失利益之要件； 況
        綠茶萃取錠之進貨成本每瓶為251元至286元之間，故以
        800 元之價格銷售，除有助減少存貨外，更能增加被上
        訴人公司收入，此由被上訴人公司於91年、92年度均虧
        損，但於93年度上半年丁○○執掌公司副總經理後，則
        獲利802,126元， 更見丁○○係以被上訴人之利益為出
        發點進行產品之行銷。
三、兩造不爭執之事實：
（一）甲○○自93年2月17日至同年6月間受僱於被上訴人，擔任
      業務協理，工作內容為負責南部通路業務之拓展，並包括
      為被上訴人向在南部客戶收取貨款。
（二）丁○○於甲○○受僱期間亦任職於被上訴人，並擔任執行
      副總經理，負責被上訴人公司之營運及銷售等業務。
（三）被上訴人於93年7月間交付面額167,790元之支票予訴外人
      三寶佛公司作為支付該公司代被上訴人製造「神氣寶」產
      品之外包裝及包裝「神氣寶」費用，該紙支票三寶佛公司
      迄未為提示。
（四）上訴人甲○○曾於94年1月間交付被上訴人面額195,735元
      之支票作為返還其所取之貨款，該紙支票已兌現。
（五）綠恩綠茶萃取錠為被上訴人所生產銷售之產品，被上訴人
      以每盒100錠裝定價為1,600元出售於各藥局。
四、兩造之爭點及論斷：
    被上訴人主張甲○○侵占所收南部客戶貨款723,315 元未還
    ，而丁○○未經被上訴人同意，將綠茶萃取錠以每盒800 元
    之低價出售甲○○，致被上訴人受有價差損害110 萬元等語
    ，為上訴人所否認，並以前揭情詞置辯。是本件兩造爭點為
    ：(一)甲○○有無侵占系爭貨款？被上訴人依委任關係請求
    甲○○返還系爭貨款，有無理由？(二)丁○○將綠茶萃取錠
    以每盒800 元之價格出售，是否處理委任事務有過失或逾越
    權限致被上訴人受有損害110 萬元？被上訴人請求丁○○、
    甲○○連帶負侵權行為損害賠償責任，有無理由？茲分別論
    述如下：
  (一)關於被上訴人請求甲○○返還系爭貨款723,315 元之爭點
    １、按主張法律關係存在之當事人，僅須就該法律關係發生
        所須具備之特別要件，負舉證之責任，至於他造主張有
        利於己之事實，應由他造舉證證明（最高法院48年台上
        字第887號判例意旨參照）。 又當事人主張之事實，經
        他造於準備書狀內或言詞辯論時或在受命法官、受託法
        官前自認者，無庸舉證。自認之撤銷，除別有規定外，
        以自認人能證明與事實不符或經他造同意者，始得為之
        。同法第279條第1項、 第3項亦有明文。本件被上訴人
        主張甲○○自93年2月17日至同年6月間受僱於被上訴人
        ，擔任業務協理，工作內容為負責南部通路業務之拓展
        ，並包括為被上訴人向在南部客戶收取貨款，其間甲○
        ○已收取南部客戶貨款919,050 元之事實，為甲○○於
        原審協議簡化爭點時所自認（見原審卷(二)頁55-57、70
        ）。嗣甲○○再行爭執已收取之貨款金額僅為727,050
        元，惟為被上訴人所不同意，則依上開規定，甲○○須
        證明上開承認收取貨款之金額與事實不符，始得撤銷前
        所為之自認。而甲○○就此雖以台灣台北地方法院檢察
        署（下稱台北地檢）96年度偵續字第402 號不起訴處分
        書據為證明。惟查，檢察官不起訴處分，本無拘束民事
        訴訟之效力（最高法院41年台上字第1307號判例意旨參
        照），況上開不起訴處分業經再議後發回續行偵查，嗣
        台北地檢以97年度偵續一字第170 號為不起訴處分，並
        經台灣高等法院檢察署（下稱高檢署）以98年上聲議字
        第7979號處分書駁回再議而告確定，惟處分之理由並未
        認定甲○○已收取南部客戶貨款為727,050元（ 見本院
        卷(三)頁202-207）。 此外，甲○○復未能證明其上開自
        認與事實不符，則其主張撤銷上開自認之收取貨款金額
        ，難認有據。
    ２、甲○○另辯稱：向南部客戶收取帳款，需經由南部經銷
        商代為催收處理，因此須支付額外之走路工等費用，被
        上訴人乃同意以等值產品出貨，由其從中獲取產品50%
        之利潤，作為其支出額外費用之補償云云。惟為被上訴
        人所否認，則依上開說明，甲○○就此抗辯之事實，自
        應負舉證之責任。經查，甲○○雖執台北地檢97年度偵
        續一字第170號不起訴處分及高檢署98年上聲議字第797
        9 號處分書之理由謂：甲○○係本於丁○○之同意而扣
        款等語以為證明，惟依上開說明，尚無拘束本院認定事
        實之效力。況經原審質之丁○○亦陳稱：「老闆叫會計
        整理帳單，請我交給甲○○，請他處理這些帳單，他說
        可以處理帳單，但是要給他帳單等值的貨品給他。」「
        （價格也是一樣？）是，我報告給老闆，老闆不答應這
        麼做，我告訴甲○○老闆不答應，請他把貨款收回來。
        」、「我有轉達給劉老闆，後來老闆沒有直接不同意，
        但是後來要出貨給甲○○時，老闆說不可以。」（見原
        審卷(二)頁147反面、150頁），即難認丁○○有同意甲○
        ○扣取貨款之情事。參以甲○○任職被上訴人時，每月
        領取為數不低之固定薪資8 萬元，核與一般業務人員低
        底薪高獎金之情形迥異，而系爭貨款並非被上訴人難以
        受償之不良債權，衡情被上訴人尚無僅為收取貨款，另
        行允諾以等值產品供貨予甲○○並由其從中收取50% 利
        潤之必要。再者，縱依甲○○上開所辯，其亦僅能以他
        人一半之成本購貨，再以他人相同價格售出，獲取50%
        之利潤，並無權就代收取得之南部客戶貨款，逕行扣除
        50% 後交付餘額予被上訴人，由此益見其所辯之不足採
        。
    ３、至於甲○○辯稱：其概括承受被上訴人南部客戶貨款債
        務，並交付一紙票號VB0000000號、金額983,150元之支
        票予被上訴人，因被上訴人之會計部門無法作帳，而退
        回乙節，業據其提出支票存根為證（見原審卷(一)頁202
        ）。被上訴人雖否認該支票存根之真正，惟觀諸該支票
        存根上載有金額計算之記錄，而被上訴人原法定代理人
        乙○○亦陳述：「我發現帳一直無法收回來，我問會計
        小姐吳美姿，她說要收回來的錢沒有辦法沖那個帳，金
        額不符，就把收回來的支票退回去，時間是在93年的夏
        天或秋天。」等語在卷（見原審卷(二)頁145）， 核與上
        訴人丁○○所稱：「有，他有交壹張票給會計人員，公
        司有收下來，但是金額一筆沒辦法沖帳，就叫甲○○拿
        現金來沖帳。」等語（見原審卷(二)頁147反面） 相符；
        且證人即時任被上訴人會計之吳美姿亦證稱：「我印象
        中有壹張票，但是沒有收下來，…因為我們的藥局很多
        ，他只有壹張票，那張票不能沖別家公司的帳，所以我
        們就退給他。」（見原審卷(二)頁145反面)。互核以觀，
        堪認甲○○確有持交上開支票予被上訴人以為所收帳款
        之給付，經被上訴人公司會計以無法沖帳為由退回。是
        甲○○所辯：其無侵占所收貨款之不法意圖云云，即非
        無據。尚難僅以甲○○嗣後未再持交被上訴人現金以為
        所收貨款之給付，遽認其確有侵占系爭貨款之侵權行為
        。
    ４、甲○○自93年2月17日至同年6月間受僱於被上訴人，擔
        任業務協理，其等間自存在僱傭契約關係。按僱傭契約
        與委任契約，均具勞務給付之性質，而甲○○所提供之
        勞務有關處理收取南部客戶貨款事務部分，既係以被上
        訴人名義代為收取，則於僱傭關係規範未有明文之情形
        下，自應類推適用民法第541條第1項之規定，將所收取
        之貨款交付於被上訴人。準此，甲○○既未能證明被上
        訴人允諾其得於扣除所收貨款50% 後繳回餘額，即應將
        已收取南部客戶貨款919,050 元交付被上訴人。惟甲○
        ○曾於94年1月間交付被上訴人面額195,735元之支票作
        為返還其所取之貨款，該紙支票已兌現之事實，為兩造
        所不爭執，則被上訴人主張甲○○依民法第541條第1項
        之規定，應將收取之貨款餘額即723,315元（919,050－
        195,735＝723,315）交付被上訴人，即非無據。又本件
        被上訴人係依侵權行為或民法第541 條規定，請求甲○
        ○交付所收貨款，而為選擇合併（見本院卷(一)頁149 反
        面），則被上訴人依民法第541 條之規定請求既有理由
        ，其併依侵權行為法律關係之請求雖無理由，亦無庸駁
        回，附此敘明。
    ５、按二人互負債務，而其給付種類相同，並均屆清償期者
        ，各得以其債務，與他方之債務，互為抵銷；而抵銷，
        應以意思表示，向他方為之，民法第334條第1項前段、
        第335條第1項分別定有明文。甲○○另以被上訴人積欠
        訴外人三寶佛公司代工費用167,790元， 經三寶佛公司
        讓與該債權予甲○○，其得據之與系爭貨款債務主張抵
        銷等語；為被上訴人所否認。經查，被上訴人於93年7
        月間簽發票號NC0000000號、面額167,790元之支票交付
        三寶佛公司作為支付該公司代被上訴人製造「神氣寶」
        產品之外包裝及包裝「神氣寶」費用，該紙支票三寶佛
        公司迄未經提示兌領之事實，為兩造所不爭執，並有華
        南商業銀行內湖分行98年8月5日華內字第980296號函在
        卷可憑（見本院卷(三)頁166）。 而三寶佛公司於98年12
        月16日將上開對被上訴人之代工費用債權167,790 元讓
        與甲○○，亦有債權讓與契約書附卷可稽（見本院卷(三)
        頁182 ），甲○○並以98年10月20日民事準備二狀繕本
        送達被上訴人以為債權讓與之通知及抵銷之意思表示，
        依上開說明，上訴人甲○○以其受讓三寶佛公司對被上
        訴人之代工費用債權167,790 元，據之與其對被上訴人
        之貨款交付債務723,315 元互為抵銷，自屬有據。準此
        ，經抵銷後，甲○○尚應給付被上訴 人所收取之貨款
        555,525元（723,315－167,790＝555,525）。則被上訴
        人依民法第541條第1項之規定，請求甲○○給付收取之
        貨款555,525元，為有理由，應予准許。 逾此數額之請
        求，即屬無據，不應准許。
  (二)關於被上訴人請求丁○○、甲○○連帶賠償110萬元之爭
      點：
    １、按公司法第29條第1 項關於經理人之設置並規定「公司
        得依章程規定設置經理人，其委任、解任及報酬…」，
        已明定公司與其經理人間為委任之契約關係。又所謂委
        任，係指委任受任人處理事務之契約而言。委任之目的
        ，在一定事務之處理，故受任人給付勞務，僅為手段，
        除當事人另有約定外，得在委任人所授權限範圍內，自
        行裁量決定處理一定事務之方法，以完成委任之目的（
        最高法院83年度台上字第1018號判決要旨參照）。而現
        代商業活動講求機會與時效，經營者往往需把握時機在
        短時間內作出對公司整體最有利之判斷，為推廣新開發
        地區之銷售業務以追求公司利益，裁量採取降低售價以
        促銷產品之手段，衡情亦屬經營判斷原則之範疇。
    ２、經查，證人即先後任職被上訴人公司之會計吳美姿、陸
        麗華於原審分別證稱：「當時被上訴人公司實際負責銷
        售業務之人為丁○○，財務報表及銷售報表亦由丁○○
        最作後的決定與批示」（見原審卷(二)頁135反面）、「
        公司業務由丁○○負責，財務表都有送給丁○○，但由
        乙○○作最後批示，業務報表都簽給丁○○核章」等語
        （見原審卷(二)頁137正反面）， 由此可知，丁○○為被
        上訴人公司實際負責銷售業務之人。再觀之被上訴人提
        出之公司費用申請單、轉帳傳票，其上有會計「林華
        」核章、並經「黃素蓮」複核或審核，最後決定為「總
        經理：丁○○（代）」（見原審卷(一)頁162-163、 卷(二)
        頁12-13）， 質之證人林樺證稱：財務報表都是送給
        乙○○作最後決定，業務由各個業務主管負責，乙○○
        不在時，都由丁○○負責等語（見原審卷(二)頁138 反面
        ）；證人黃素蓮則證稱：最後核章的是總經理，當時總
        經理是丁○○，財務報表都是由總經理作最後批示等語
        （見原審卷(二)頁141頁)。參以當時被上訴人公司董事長
        乙○○之本職為為醫生，設有診所執業，衡情難以實際
        負責公司業務之經營，此由其於原審亦證稱：丁○○擔
        任公司執行副總經理，當時公司沒有總經理，公司財務
        、業務都授權給丁○○負責等語（見原審卷(二)頁143 正
        反面）自明。互核以觀，堪認被上訴人將公司業務經營
        實際委由丁○○負責。則依上開說明，丁○○在受任處
        理公司業務經營之範圍內，得自行裁量決定處理一定事
        務之方法，以完成受委任之目的。
    ３、被上訴人雖主張丁○○就產品之價格並無決定權，並舉
        證人乙○○以為證明。茲查，證人乙○○於原審證稱：
        「（有無授權決定產品銷售價格？）都是他處理，都是
        延續過去的」（見原審卷(二)頁144反面）； 嗣於本院雖
        改稱：「丁○○只是負責推廣業務及內部行政處理，無
        權決定產品價格…丁○○不能決定產品販售價格」等語
        （見本院卷(三)頁93正反面），惟其另亦證稱：「（問：
        當時任命丁○○擔任副總經理的時候，有無告知權限？
        ）有。我告訴他權限範圍包括內部行政管理、業務銷售
        ，但不能逾越過去的規範」、「（問：所指公司規範，
        有無書面資料或紀錄？）不清楚。」（見本院卷(三)頁93
        ），參以被上訴人亦不爭執公司章程沒有特別規定有關
        價格之決定權限。相核以對，尚難認被上訴人另有約定
        限制丁○○於推廣業務時有關銷售產品價格之裁量決定
        權。
    ４、被上訴人另主張甲○○以亞璇公司、瑞春公司及瑞美達
        公司名義，於原判決附表二所示之時間，以每盒800 元
        之價格向被上訴人購買綠茶萃取錠之事實，業據提出送
        貨單為證（見原審卷(一)頁72至76）。而證人即亞璇公司
        之負責人呂緞於原審證稱：綠茶萃取錠係向甲○○購買
        ，從未與被上訴人公司接洽過，因為認識甲○○十幾年
        ，同是藥師等語（見原審卷(二)頁131）， 是被上訴人上
        開主張固非無據。惟查，甲○○經丁○○延攬而自93年
        2月17日至同年6月間受僱於被上訴人，擔任業務協理，
        主要工作為負責南部通路業務之拓展，為兩造所不爭執
        ，則丁○○為開發綠茶萃取錠之南部銷售通路，裁量採
        取較低之每盒800 元售價交由甲○○促銷產品，核屬經
        營判斷原則之範疇，尚難認其處理委任事務有過失或有
        逾越權限之情事。參之被上訴人以每盒800 元之價格出
        售綠茶萃取錠予乙○○經營之慶餘堂，亦為被上訴人所
        不爭執，則被上訴人復以綠茶萃取錠每盒100 錠裝之成
        本已超過800元為由，主張丁○○決定以每盒800元出售
        意在損害被上訴人云云，亦難遽採。又證人呂緞雖另證
        稱：進貨價每盒1,600元，扣除後贈25%，每盒是1,200
        元等語（見原審卷(二)頁131 ），惟觀之上開送貨單之訂
        購人為亞璇公司、瑞春公司及瑞達美公司名義，此外，
        被上訴人並未舉證證明丁○○明知甲○○實以高於800
        元之價格出售予藥局，或丁○○有分得價差利益之情事
        ，即難認丁○○係故意以每盒800 元之價格售予甲○○
        個人以共同獲取價差之不法利益。是被上訴人主張丁○
        ○無權決定售價，故以每盒800 元之價格售予甲○○，
        由甲○○再以每盒1,600 元之價格售予亞璇公司等，共
        同謀取價差之不法利益以損害被上訴人云云，依民法第
        544 條之規定及侵權行為之法律關係，請求丁○○、甲
        ○○連帶賠償110萬元，尚屬無據，不應准許。
五、綜上所述，被上訴人依民法第541條第1項之規定，請求甲○
    ○給付555,525元及自起訴狀繕本送達翌日即95年5月23日起
    至清償日止，按年息5%計算之法定遲延利息，為有理由，應
    予准許；逾此所為請求，為無理由，應予駁回。原審就超過
    上開應准許部分，為甲○○、丁○○敗訴之判決，並為假執
    行之宣告，自有未洽。上訴人甲○○、丁○○就此部分指摘
    原判決不當，求予廢棄改判，為有理由，爰由本院改判如主
    文第二項所示。至於上開應准許部分，原審判命甲○○給付
    ，並為假執行之宣告，理由雖有不同，但結論並無二致，仍
    應予維持。甲○○上訴意旨就此部分，仍執陳詞，指摘原判
    決不當，求予廢棄，為無理由，應駁回其部分上訴。
六、本件事證已臻明確，兩造其餘之攻擊防禦方法及未經援用之
    證據，經本院斟酌後，認為均不影響本判決之結果，爰不再
    逐一論駁，附此敘明。
丙、據上論結，本件上訴人甲○○之上訴為一部有理由，一部無
    理由，上訴人丁○○之上訴為有理由，依民事訴訟法第450
    條、第449條第2項、第79條、第78條，判決如主文。
中    華    民    國    99    年    2     月    9     日
                    民事第十庭
                        審判長法  官  黃豐澤
                              法  官  林麗玲
                              法  官  鄭純惠
正本係照原本作成。
不得上訴。
中    華    民    國    99    年    2     月    11    日
                              書記官  劉麗芬

司法院資訊處製作；財團法人民間司法改革基金會備份。
